---
title: "Group Project Data Mining"
author: "Thirza"
date: '2022-05-24'
output: html_document
---

## Load Data

```{r}
library(MASS)
url <- ('https://archive.ics.uci.edu/ml/machine-learning-databases/wine-quality/winequality-red.csv')

wine_quality <- read.csv2(url, stringsAsFactors = FALSE)
head(wine_quality)

```
## **1. Examining the basic data characteristics**

### Data Preprocessing

#### change to numeric
```{r}
#change to numeric so we can get the summary
chars <- sapply(wine_quality, is.character)

wine_quality[ , chars] <- as.data.frame(apply(wine_quality[ , chars], 2, as.numeric))
wine_quality$quality<-as.factor(wine_quality$quality)
sapply(wine_quality, class)

```
#### dim() function

```{r}
dim(wine_quality)
```
__EXPLANATION :__ Pada dataset wine_quality-red terdapat 1599 baris dan 12 kolom

#### str() function
```{r}
str(wine_quality)
```
__EXPLANATION :__  Dari 12 variabel hanya ada 1 variabel yang tipe datanya numerik yaitu variabel quality, selain itu adalah character

####Basic Summary() function
```{r}
BasicSummary <- function(df, dgts = 3){
## #
## ################################################################
## #
## # Create a basic summary of variables in the data frame df,
## # a data frame with one row for each column of df giving the
## # variable name, type, number of unique levels, the most
## # frequent level, its frequency and corresponding fraction of
## # records, the number of missing values and its corresponding
## # fraction of records
## #
## ################################################################
## #
m <- ncol(df)
varNames <- colnames(df)
varType <- vector("character",m)
topLevel <- vector("character",m)
topCount <- vector("numeric",m)
missCount <- vector("numeric",m)
levels <- vector("numeric", m)

for (i in 1:m){
x <- df[,i]
varType[i] <- class(x)
xtab <- table(x, useNA = "ifany")
levels[i] <- length(xtab)
nums <- as.numeric(xtab)
maxnum <- max(nums)
topCount[i] <- maxnum
maxIndex <- which.max(nums)
lvls <- names(xtab)
topLevel[i] <- lvls[maxIndex]
missIndex <- which((is.na(x)) | (x == "") | (x == " "))
missCount[i] <- length(missIndex)
}
n <- nrow(df)
topFrac <- round(topCount/n, digits = dgts)
missFrac <- round(missCount/n, digits = dgts)
## #
summaryFrame <- data.frame(variable = varNames, type = varType,
 levels = levels, topLevel = topLevel,
 topCount = topCount, topFrac = topFrac,
 missFreq = missCount, missFrac = missFrac)
 return(summaryFrame)
 }

BasicSummary(wine_quality)
```
__EXPLANATION :__ 
1. Variabel dengan level tertinggi adalah density
2. Tidak ada missFrac dan missFreq pada data
3. Variabel dengan tipe data integer hanya memiliki 6 level saja

#### Check Missing Value

```{r}
colSums(is.na(wine_quality))
```
__EXPLANATION :__ Terdapat 0 missing values pada data

## **2. Examining Summary Statistics**

#### summary() function



```{r}
summary(wine_quality)
```
__EXPLANATION :__
1. Varibel yang memiliki rata-rata tertinggi adalah total.sulfur.dioxide, artinya total.sulfur dioxide adalah kandungan terbanyak dalam red wine
2. Varibel yang memiliki rata-rata terendah adalah citric.acide, citric.acide adalah kandungan paling sedikit dalam red wine

##### **3. Look for data anomalies**

#### qqplot() function

```{r}
library(car)
qqPlot(wine_quality$pH)
qqPlot(wine_quality$citric.acid)
```
__EXPLANATION :__ Berdasarkan visualisasi di atas wine_quality$pH cukup terdistribusi normal

#### find Outliers() function

```{r}
ThreeSigma <- function(x, t = 3){

 mu <- mean(x, na.rm = TRUE)
 sig <- sd(x, na.rm = TRUE)
 if (sig == 0){
 message("All non-missing x-values are identical")
}
 up <- mu + t * sig
 down <- mu - t * sig
 out <- list(up = up, down = down)
 return(out)
 }

Hampel <- function(x, t = 3){

 mu <- median(x, na.rm = TRUE)
 sig <- mad(x, na.rm = TRUE)
 if (sig == 0){
 message("Hampel identifer implosion: MAD scale estimate is zero")
 }
 up <- mu + t * sig
 down <- mu - t * sig
 out <- list(up = up, down = down)
 return(out)
 }
   
BoxplotRule<- function(x, t = 1.5){

 xL <- quantile(x, na.rm = TRUE, probs = 0.25, names = FALSE)
 xU <- quantile(x, na.rm = TRUE, probs = 0.75, names = FALSE)
 Q <- xU - xL
 if (Q == 0){
 message("Boxplot rule implosion: interquartile distance is zero")
 }
 up <- xU + t * Q
 down <- xU - t * Q
 out <- list(up = up, down = down)
 return(out)
}   

ExtractDetails <- function(x, down, up){

 outClass <- rep("N", length(x))
 indexLo <- which(x < down)
 indexHi <- which(x > up)
 outClass[indexLo] <- "L"
 outClass[indexHi] <- "U"
 index <- union(indexLo, indexHi)
 values <- x[index]
 outClass <- outClass[index]
 nOut <- length(index)
 maxNom <- max(x[which(x <= up)])
 minNom <- min(x[which(x >= down)])
 outList <- list(nOut = nOut, lowLim = down,
 upLim = up, minNom = minNom,
 maxNom = maxNom, index = index,
 values = values,
 outClass = outClass)
 return(outList)
 }
FindOutliers <- function(x, t3 = 3, tH = 3, tb = 1.5){
 threeLims <- ThreeSigma(x, t = t3)
 HampLims <- Hampel(x, t = tH)
 boxLims <- BoxplotRule(x, t = tb)

 n <- length(x)
 nMiss <- length(which(is.na(x)))

 threeList <- ExtractDetails(x, threeLims$down, threeLims$up)
 HampList <- ExtractDetails(x, HampLims$down, HampLims$up)
 boxList <- ExtractDetails(x, boxLims$down, boxLims$up)

 sumFrame <- data.frame(method = "ThreeSigma", n = n,
 nMiss = nMiss, nOut = threeList$nOut,
 lowLim = threeList$lowLim,
 upLim = threeList$upLim,
 minNom = threeList$minNom,
 maxNom = threeList$maxNom)
 upFrame <- data.frame(method = "Hampel", n = n,
 nMiss = nMiss, nOut = HampList$nOut,
 lowLim = HampList$lowLim,
 upLim = HampList$upLim,
 minNom = HampList$minNom,
 maxNom = HampList$maxNom)
 sumFrame <- rbind.data.frame(sumFrame, upFrame)
 upFrame <- data.frame(method = "BoxplotRule", n = n,
 nMiss = nMiss, nOut = boxList$nOut,
 lowLim = boxList$lowLim,
 upLim = boxList$upLim,
 minNom = boxList$minNom,
 maxNom = boxList$maxNom)
 sumFrame <- rbind.data.frame(sumFrame, upFrame)

 threeFrame <- data.frame(index = threeList$index,
 values = threeList$values,
 type = threeList$outClass)
 HampFrame <- data.frame(index = HampList$index,
 values = HampList$values,
 type = HampList$outClass)
 boxFrame <- data.frame(index = boxList$index,
 values = boxList$values,
 type = boxList$outClass)
 outList <- list(summary = sumFrame, threeSigma = threeFrame,
 Hampel = HampFrame, boxplotRule = boxFrame)
 return(outList)
}
```


```{r}
fullSummary <- FindOutliers(wine_quality$pH)
fullSummary$summary
```
__EXPLANATION :__ 
1. BoxplotRule memiliki jumlah outliers yang paling banyak muncul dengan limit bawah 3.11 dan limit atasnya 3.68
2. Pada metode Three sigma dan Hampel hanya memiliki selisih 1 angka outliers yang muncul yaitu 8 dan 9 outliers
```{r}
library(ggplot2)
library(dplyr)
library(gridExtra)
library(knitr)
library(ggplot2)

p1 <- ggplot(wine_quality) + geom_histogram(aes(alcohol), color="black", fill="green")
p2 <- ggplot(wine_quality) + geom_histogram(aes(chlorides), color="black", fill="blue")
p3 <- ggplot(wine_quality) + geom_histogram(aes(citric.acid), color="black", fill="pink")
p4 <- ggplot(wine_quality) + geom_histogram(aes(density), color= "white", fill= "black")


grid.arrange(p1, p2, p3, p4, ncol= 2)
```
```{r}
p5 <- ggplot(wine_quality) + geom_histogram(aes(fixed.acidity), color="black", fill="#470ff4")
p6 <- ggplot(wine_quality) + geom_histogram(aes(free.sulfur.dioxide), color="black", fill="#e54b4b")
p7 <- ggplot(wine_quality) + geom_histogram(aes(pH), color="black", fill="#ffa987")
p8 <- ggplot(wine_quality) + geom_histogram(aes(quality), color="black", fill="#c8d5b9")

grid.arrange(p5, p6, p7, ncol= 2)


```
```{r}
p9 <- ggplot(wine_quality) + geom_histogram(aes(residual.sugar), color="black", fill="#4a7c59")
p10 <- ggplot(wine_quality) + geom_histogram(aes(sulphates), color="black", fill="#c4b7cb")
p11 <- ggplot(wine_quality) + geom_histogram(aes(total.sulfur.dioxide), color="black", fill="#98e2c6")
p12 <- ggplot(wine_quality) + geom_histogram(aes(volatile.acidity), color="black", fill="#06bee1")

grid.arrange(p9, p10, p11, p12, ncol= 2)
```

#### visualizing relations between variables and informative plots
```{r}
pairs(wine_quality)
```

```{r}
count <- table(wine_quality$pH, wine_quality$quality)
count
```
```{r}
cor2 = function(df){
  
  stopifnot(inherits(df, "data.frame"))
  stopifnot(sapply(df, class) %in% c("integer"
                                     , "numeric"
                                     , "factor"
                                     , "character"))
  
  cor_fun <- function(pos_1, pos_2){
    
    # both are numeric
    if(class(df[[pos_1]]) %in% c("integer", "numeric") &&
       class(df[[pos_2]]) %in% c("integer", "numeric")){
      r <- stats::cor(df[[pos_1]]
                      , df[[pos_2]]
                      , use = "pairwise.complete.obs"
      )
    }
    
    # one is numeric and other is a factor/character
    if(class(df[[pos_1]]) %in% c("integer", "numeric") &&
       class(df[[pos_2]]) %in% c("factor", "character")){
      r <- sqrt(
        summary(
          stats::lm(df[[pos_1]] ~ as.factor(df[[pos_2]])))[["r.squared"]])
    }
    
    if(class(df[[pos_2]]) %in% c("integer", "numeric") &&
       class(df[[pos_1]]) %in% c("factor", "character")){
      r <- sqrt(
        summary(
          stats::lm(df[[pos_2]] ~ as.factor(df[[pos_1]])))[["r.squared"]])
    }
    
    # both are factor/character
    if(class(df[[pos_1]]) %in% c("factor", "character") &&
       class(df[[pos_2]]) %in% c("factor", "character")){
      r <- lsr::cramersV(df[[pos_1]], df[[pos_2]], simulate.p.value = TRUE)
    }
    
    return(r)
  } 
  
  cor_fun <- Vectorize(cor_fun)
  
  # now compute corr matrix
  corrmat <- outer(1:ncol(df)
                   , 1:ncol(df)
                   , function(x, y) cor_fun(x, y)
  )
  
  rownames(corrmat) <- colnames(df)
  colnames(corrmat) <- colnames(df)
  
  return(corrmat)
}
```

```{r}
df_cor <- cor2(wine_quality)
df_cor
```

__EXPLANATION :__ Visualisasi korelasi masing-masing variabel dapat dilihat sebagai berikut:
```{r}
library(corrplot)
col <- colorRampPalette(c("#BB4444", "#EE9988", "#FFFFFF", "#77AADD", "#4477AA"))
corrplot(df_cor, method="color", col=col(200),  
         type="upper", order="hclust", 
         addCoef.col = "black", # Add coefficient of correlation
         tl.col="black", tl.srt=45, #Text label color and rotation
         # Combine with significance
          sig.level = 0.01, insig = "blank", 
         # hide correlation coefficient on the principal diagonal
         diag=FALSE 
         )
```

__EXPLANATION :__
1. Pada variabel alcohol dan quality (0.52), bisa kita simpulkan bahwa semakin balance kandungan alcohol pada wine maka akan semakin bagus kualitas dari wine tersebut
2. Variabel berikutnya yang memiliki korelasi terbesar yaitu volatile acidity namun disini korelasi nya bernilai positif yaitu 0.40 yang artinya antara kualitas wine dan volatile acidity memiliki hubungan ositif dimana jika volatile acidity nya meningkat maka kualitas wine akan semakin baik dan sebaliknya jika volatile acidity nya turun nilai kualitas wine nya buruk.
```{r}
plot(wine_quality$density, wine_quality$fixed.acidity)
```
__EXPLANATION :__
scatter plot diatas menunjukkan bahwa ada hubungan positif antara density dan juga fixed acidity.
### PEMODELAN DENGAN KLASIFIKASI

#### SPLIT DATA 
```{r}
library(caret)
set.seed(250)
intrain <- createDataPartition(wine_quality$quality,p=0.8,list=FALSE)
wq_train <- wine_quality[intrain, ]
wq_test <- wine_quality[-intrain, ]
dim(wq_train)
dim(wq_test)

```
```{r}
library(rpart)
library(rpart.plot)

mytree <- rpart(
  quality~ ., 
  data = wq_train, 
  method = "class"
)
summary(mytree)
```
__EXPLANATION :__
Dari hasil pemodelan dengan decision tree berikut didapatkan bahwa variabel importance pada pemodelan ini adalah sebagai berikut.
1.alcohol
2.sulphates
3.density 
4.total.sulfur.dioxide
5.volatile.acidity
6.citric.acid 
7.chlorides
8.free.sulfur.dioxide
9.fixed.acidity 
10.residual sugar
11.pH
Sesuai dengan korelasi tadi yang menyatakan bahwa alcohol merupakan variabel yang paling berpengaruh terhadap kualitas wine. Untuk lebih jelasnya dapat dilihat dari plot berikut.

```{r}
rpart.plot(mytree)
```

__EXPLANATION :__
Berdasarkan plot tersebut dapat disimpulkan bahwa  
1. jika wine tersebut memiliki kandungan alkohol <10 dengan kandungan sulphates <0.59 maka dia akan diklasifikasikan memiliki kualitas wine 5.
2. jika wine tersebut memiliki kandungan alkohol <10 dengan kandungan sulphates >0.59, total sulfur dioksida >= 51 maka dia akan diklasifikasikan memiliki kualitas wine 5.
3. jika wine tersebut memiliki kandungan alkohol <10 dengan kandungan sulphates >0.59, total sulfur dioksida <51,volatile acidity >=0.56 maka dia akan diklasifikasikan memiliki kualitas wine 5.
4. jika wine tersebut memiliki kandungan alkohol <10 dengan kandungan sulphates >0.59, total sulfur dioksida < 51,volatile acidity <0.56 maka dia akan diklasifikasikan memiliki kualitas wine 6.
5.  jika wine tersebut memiliki kandungan alkohol 10,11,12 dengan sulphates<0.59 , free sulfur dioksida <6.5maka dia akan diklasifikasikan memiliki kualitas wine 5.
6. jika wine tersebut memiliki kandungan alkohol 10,11,12 dengan sulphates<0.59 , free sulfur dioksida >6.5maka dia akan diklasifikasikan memiliki kualitas wine 6.
7. jika wine tersebut memiliki kandungan alkohol 10,11,12 dengan sulphates>0.59 , total sulfur dioksida >=106,maka dia akan diklasifikasikan memiliki kualitas wine 5.
8. jika wine tersebut memiliki kandungan alkohol 10,11,12 dengan sulphates>0.59 , total sulfur dioksida <106,maka dia akan diklasifikasikan memiliki kualitas wine 6.
9.jika wine tersebut memiliki kandungan alkohol >12 dengan sulphates<0.69 ,maka dia akan diklasifikasikan memiliki kualitas wine 6.
10.jika wine tersebut memiliki kandungan alkohol >12 dengan sulphates>0.69 ,maka dia akan diklasifikasikan memiliki kualitas wine 6.


#### Prediksi untuk data test

```{r}
predict_test<-predict(mytree, wq_test, type = 'class')
confusionMatrix(as.factor(wq_test$quality),predict_test)
```
__EXPLANATION :__
Nilai akurasi yang didapatkan dengan metode desicion tree adalah sebesar 61.83%.

```{r}
library(cvms)
library(tibble)   # tibble()
cfm<-as.tibble(confusionMatrix(as.factor(wq_test$quality),predict_test)$table)
plot_confusion_matrix(cfm, 
                      target_col = "Reference", 
                      prediction_col = "Prediction",
                      counts_col = "n")

set.seed(1)

```